【裁判字號】    99,上訴,1671
【裁判日期】    991011
【裁判案由】    偽造文書等
【裁判全文】
臺灣高等法院高雄分院刑事判決        99年度上訴字第1671號
上  訴  人
即  被  告  甲○○
上列上訴人因偽造文書等案件，不服臺灣高雄地方法院99年度訴
字第923 號中華民國99年8 月31日第一審判決（起訴案號：臺灣
高雄地方法院檢察署99年度偵字第13186 號），提起上訴，本院
判決如下：
     主  文
上訴駁回。
     理  由
一、按不服地方法院之第一審判決而上訴者，應向管轄第二審之
    高等法院為之。上訴書狀應敘述具體理由。上訴書狀未敘述
    上訴理由者，應於上訴期間屆滿後20日內補提理由書於原審
    法院，逾期未補提者，原審法院應定期間先命補正。第二審
    法院認為上訴書狀未敘述理由或 上訴有第362條前段之情形
    者，應以判決駁回之。但其情形可以補正而未經原審法院命
    其補正者，審判長應定期間先命補正。刑事訴訟法第361 條
    、第367 條，分別定有明文。所謂不服第一審判決之具體理
    由，必係依據卷內既有訴訟資料或提出新事證，指摘或表明
    第一審判決有何採證、認事、用法或量刑等足以影響判決本
    旨之不當或違法，而構成應予撤銷之具體事由，始克當之（
    例如：依憑證據法則具體指出所採證據何以不具證據能力，
    或依憑卷證資料，明確指出所為證據證明力之判斷如何違背
    經驗、論理法則）；倘僅泛言原判決認定事實錯誤、違背法
    令、量刑失之過重或輕縱，而未依上揭意旨指出具體事由，
    或形式上雖已指出具體事由，然該事由縱使屬實，亦不足以
    認為原判決有何不當或違法者（例如：對不具有調查必要性
    之證據，法院未依聲請調查亦未說明理由，或援用證據不當
    ，但除去該證據仍應為同一事實之認定），皆難謂係具體理
    由，俾與第二審上訴制度旨在請求第二審法院撤銷、變更第
    一審不當或違法之判決，以實現個案救濟之立法目的相契合
    ，並節制濫行上訴（最高法院97年度台上字第892 號判決意
    旨參照）。是以上訴人之上訴書狀或補提之上訴理由書，雖
    有敘述上訴理由，惟並未具體敘述第一審判決有上述違法、
    不當情形，即與未敘述具體理由無異，其所為上訴，即不符
    合上訴之法定要件。
二、上訴人即被告甲○○因犯竊盜罪，累犯，經原審判處有期徒
    刑肆月，如易科罰金，以新台幣壹仟元折算壹日。又犯行使
    偽造私文書罪，共伍罪，均累犯，各判處有期徒刑伍月，如
    易科罰金，均以新台幣壹仟元折算壹日；應執行有期徒刑壹
    年捌月，如易科罰金，以新台幣壹仟元折算壹日，有判決書
    可稽，被告不服提起上訴，略以：被告對其犯行皆坦承不諱
    堪稱犯後態度良好，又被告智識程度不高，一時誤觸法網，
    請能再酌量減輕其刑，給予被告悔悟改過之機會云云。
三、關於刑之量定，係實體法上賦予法院得為自由裁量之事項，
    倘其未有逾越法律所規定之範圍，或濫用其權限，即不得任
    意指摘為違法（最高法院75年台上字第7033號判例意旨參考
    ）。且在同一犯罪事實與情節，如別無其他加重或減輕之原
    因，下級審量定之刑，亦無過重或失輕之不當情形，則上級
    審法院對下級審法院之職權行使，原則上應予尊重（最高法
    院85年度台上字第2446號判決意旨參考）。
四、查原判決業已審酌被告竊取告訴人乙○等人財物後，已將現
    金財物花費殆盡，進而利用竊得證件資料，冒用告訴人乙○
    名義詐取門號、手機等財物，惡性非輕，且被告除構成累犯
    外，尚有其他前科紀錄，素行欠佳；惟念其犯後已坦承犯行
    ，態度尚可，犯罪所得不高，暨其犯罪動機、目的、智識程
    度、生活狀況等一切情狀，分別量處如上開所示之刑，並依
    法定其應執行為有期徒刑1 年8 月，且諭知如易科罰金之折
    算標準，以資懲儆。業已斟酌關於刑法第57條科刑之一切情
    狀，在適法範圍內行使裁量權，予以量刑，核無量刑瑕疵或
    違背法令不當之情形；被告上訴意旨仍以請能再酌量減輕其
    刑等情，指摘原判決不當，自非可取；且未指摘原判決關於
    適用法律及量刑等項，有何具體違法或不當之處。
五、綜上所述，本院審酌上情，認原審依被告之自白，依簡式審
    判程序，並斟酌全辯論意旨及調查證據之結果，予以論罪科
    刑，於判決內已具體說明論科之理由，及其憑以認定之證據
    ，客觀上並無何違法或不當之處，量刑尚屬妥適。被告上訴
    意旨所陳，經核並未依據卷內既有訴訟資料，具體指出或表
    明原判決有何採證、認事、用法等足以影響判決本旨之不當
    或違法之理由，僅係對原判決已說明論斷之事項，徒憑己意
    再為爭執，並未具體指摘原判決有如何採證、認事、用法等
    違反經驗法則之不當或違法，而足以影響判決本旨，應認未
    符合具體理由之要件，揆諸前揭說明，其上訴亦不合法律上
    之程式。
六、爰依刑事訴訟法第367 條前段、第372 條，不經言詞辯論，
    逕為判決如主文。
中    華    民    國    99    年    10    月    11    日
                 刑事第九庭     審判長法  官  莊秋桃
                                      法  官  孫啟強
                                      法  官  田平安
以上正本與原本無異。
竊盜部分不得上訴。
其餘部分如不服本判決，應於判決送達後10日內向本院提出上訴
狀，其未敘述理由者，並應於提出上訴狀後10日內向本院補提上
訴理由狀（應附繕本）。
中    華    民    國    99    年    10    月    11    日
                                  書  記  官  馬蕙梅

司法院資訊處製作；財團法人民間司法改革基金會備份。
